臺灣高等法院臺南分院刑事判決　　　　　　　　　　　　　　　　　　　巨股
　　上 訴 人
　　即 被 告　　丁○○
　　選任辯護人　李金澤律師
　　上 訴 人　　乙○○
　　即 被 告
　　　　　　　　丙○○
　　右二人共同
　　選任辯護人　郭玉山律師
　　上 訴 人　　己○○
　　即 被 告
右上訴人因偽造文書等案件，不服臺灣臺南地方法院九十二年度易字第一一號中華
民國九十二年十月十五日第一審判決（起訴案號：臺灣臺南地方法院檢察署九十一年
度偵緝字第五八六六、一一一二八號），提起上訴，本院判決如左：
    主  文
原判決撤銷。
丁○○、乙○○、丙○○、己○○共同意圖為自己不法之所有，以詐術使人將本人之
物交付，丁○○處有期徒刑壹年貳月；乙○○、丙○○各處有期徒刑拾月；己○○處
有期徒刑捌月。
    事  實
一、緣丁○○、乙○○二人因積欠己○○款項，丁○○、乙○○為返還債務，己○○
    為取回債權，丁○○、乙○○乃將上情告知丙○○，詎四人明知其等均無購買房
    地產之資力及意願，竟共同基於意圖為自己不法所有之詐欺犯意聯絡。由其中任
    職於台南市○○路九九號南北房屋仲介公司之丁○○，於八十三年三月間因曾介
    紹辛○○向萬泰銀行購買坐落在臺南市○區○○段三八三號土地及其上之臺南市
    ○○街五二八巷十三弄十三號房屋，知悉辛○○委託其母壬○○○欲再轉售上開
    房地，丁○○乃佯出面承攬仲介上開房地之買賣事宜，旋丁○○即向壬○○○佯
    稱仲介乙○○與丙○○以高額之價格新台幣（下同）四百一十萬元前來購買，並
    由丙○○代為出面於民國（下同）九十年四月十六日，亦佯與壬○○○簽訂上開
    房地之買賣契約，並約定總價金為四百十萬元，頭期款三十萬元，由乙○○與丙○○佯各拿出十五萬元先行支付，偽稱餘款則辦理房貸後於三十個工作天內支付
    ，並委託案外人甲○○代書辦理上開房地之所有權移轉登記與丙○○之事宜，然
    實際上乙○○與丙○○之債信均欠佳，且高達三百八十萬元之餘款根本無銀行願
    意承貸，陷壬○○○於錯誤，而不疑有他，將辦理所有權移轉登記所需之文件及
    相關證明（如所有權狀、印鑑證明書及身分證影本等）交予所委辦之代書甲○○
    ，嗣辦理所有權移轉登記向銀行貸款事宜即因丙○○因債信欠佳及額度太高，而
    遲遲未能辦理，丁○○、乙○○、丙○○急欲找買主轉手上開房地及貸款，以達
    詐財之目的，於九十年五月間，經由真實姓名年籍不詳自稱「李進雄」之成年人
    之介紹，認識並無資力及無購買意願之戊○○（因同一案件判決確定，由檢察官
    另為不起訴處分），因戊○○無不良之債信，經戊○○同意後，丁○○、乙○○
    、丙○○、己○○、戊○○與真實姓名年籍不詳之「李進雄」六人於是共同基於
    意圖為自己不法所有之犯意聯絡，即以戊○○作俗稱之「人頭」，由戊○○出面
    以假買賣之方式過戶上開房地，丁○○並隨即向壬○○○佯稱業已找到可以登記
    的買主戊○○且有銀行願意承貸，壬○○○亦不疑有他，同意如此辦理之後，乙○○等人即帶戊○○至代書甲○○處，由戊○○將身分證等資料交與不知情之代
    書甲○○，由代書甲○○在過戶資料填上買主為戊○○，並於六月二十日向台南
    市稅捐稽徵處辦理土地增值稅等事宜，然所謂三百八十萬之貸款額度因太高，始
    終無法貸出得逞，丁○○等人為能儘速取得款項，再介紹其認識不知情之代書癸○○（另由檢察官為不起訴處分）辦理移轉登記及貸款事宜，壬○○○不察予以
    同意後，甲○○乃於九十年七月九日，在南北房屋仲介公司，將移轉登記資料交
    還壬○○○再轉交予癸○○，事隔二日，丁○○等人為避免夜長夢多，由丁○○
    出面向癸○○佯稱前開移轉登記資料有漏蓋印鑑之處需補蓋，經癸○○檢查後，
    發現辛○○漏蓋一個印文，癸○○亦未查覺，即將前開移轉所有權之資料託人交
    由丁○○悉數取回後，丁○○立刻持請不知情之壬○○○補蓋印文後，於同年七
    月十三日至臺南地政事務所辦理上開房、地之所有權移轉登記為戊○○，使上開
    地政事務所承辦移轉登記業務之公務員登載前揭不實事項於公文書上，其等六人
    於辦妥上開移轉登記後，丁○○隨即將辦妥之文件交給己○○，己○○及戊○○
    旋於同年七月十九日行使上開文書，持上開文件向不知情之庚○○辦理二百四十
    萬元抵押權設定事宜，足生損害於辛○○及地政機關管理不動產登記之正確性。
    經庚○○審核沒問題後，即以己○○、戊○○為債務人，以已登記為戊○○所有
    之上開房地，為設定最高限額抵押擔保予庚○○，於同年七月二十日辦畢後即向
    案外人庚○○借款二百四十萬元，並由庚○○分二百萬與四十萬元二次在台南市
    第三信用合作社西門分社交予己○○、戊○○、乙○○等人，己○○等人得款後
    ，將其中部份款項供抵償乙○○與丁○○等積欠之債務、並交給丙○○三十萬元
    作償還其購屋訂金外，其餘由己○○、乙○○朋分花用。嗣因壬○○○久候上開
    房、地之買賣事宜而未得音訊，經委由甲○○代書查詢後始發現上開房地已移轉
    登記予戊○○，並設定二百四十萬元之抵押權，辛○○至此始知受騙。
二、丁○○及丙○○部分案經辛○○告訴、乙○○及己○○部分由臺灣臺南地方法院
    檢察署檢察官自動檢舉偵查起訴。
    理  由
一、訊據被告丁○○、乙○○、丙○○與己○○等，固坦承被告丁○○仲介被告丙○○與乙○○向被害人辛○○買房地，後來移轉登記給戊○○抵押給庚○○借款等
    情。但均矢口否認有何詐欺與偽造文書等犯行，（一）被告丁○○於原審及本院
    辯稱：「房子是乙○○、丙○○共同買的，只有一個人簽約，不一定兩個人一起
    簽約，契約是在甲○○代書處簽約的，他們拿了三十萬元簽約。」、「我不是與
    己○○一起去向庚○○貸款，己○○是我的朋友，庚○○是己○○去找的，己○○是我找來要幫忙貸款，後來向庚○○貸款拿到多少錢我不知道，我沒有分到錢
    。」、「我是純粹介紹買賣，過戶是我幫忙謝代書送件，過戶前要先報稅，才能
    辦理過戶，案件都是謝代書辦的，我只是幫忙送件，戊○○是買方找來過戶的。
    」、「過戶後將不動產資料交給己○○辦理銀行貸款，己○○有答應去辦理銀行
    貸款」、「最後是己○○拿不動產去向庚○○抵押權借款才發生糾紛的」云云。
    （二）被告乙○○於原審及本院辯稱：「我不承認犯罪事實，檢察官起訴的不是
    事實，被告丁○○找我去買這土地，他沒有說要拿這不動產去抵押借款後一起分
    。」、「丙○○是因為信用不好，沒有辦法辦理貸款，後來碰到李進雄，請他幫
    我找買主，後來找到戊○○，我不知道他買的意願，我們有見過戊○○，但他沒
    有什麼自備款，整個過戶的流程，我們都是委託代書辦理，戊○○來買這房地，
    我們事先不知道，他是為了要買車子，只是先辦理房地貸款，如果可以全額辦理
    貸款，戊○○就可以不用拿錢，辦理貸款的事都是代書辦的，這樣聽起來好像都
    是丁○○在搞鬼。」「我沒有欠己○○的錢」、「我們是真的要向辛○○購買不
    動產，並不是假裝要向辛○○購買的。我們都交給代書去辦理，我們希望能夠貸
    到三百八十萬元去支付尾款。石代書在壬○○○的面前將辦理貸款的文件轉交給
    謝代書，所以她應該知道這件事情。戊○○是李進雄介紹我認識的，己○○沒有
    介紹。我不知道是何時移轉的，在石代書交給謝代書的時候我並不知道是否已經
    移轉了。我不知道壬○○○是否知道不動產轉移到戊○○的名下，因為我自己也
    不知道。我不知道貸出的錢由何人拿去」云云。（三）被告丙○○於原審及本院
    辯稱：「我不承認犯罪事實，經由被告丁○○介紹，我和乙○○開始是投資要買
    這房子，抵押貸款的錢我沒有拿到，不知道是何人拿走的。」、「我原先是和乙○○要投資買這房地，到最後要出售給戊○○，是因戊○○經濟問題無法承購，
    所以我們就全權委託丁○○處理，後來丁○○去找謝代書時，屋主也在場，他們
    也知情丁○○要辦理過戶的事情。」「當初丁○○說購買這房子可以有利潤，後
    來貸款貸不出來，我並沒有去找買家，後來是由乙○○去找買家戊○○。我並不
    知道房子過戶給戊○○，我事後也不知道這回事。」、「我們希望能夠貸到三百
    八十萬元去支付尾款。我並不認識癸○○代書。我不知道貸出的錢由何人拿去」
    云云。（四）被告己○○於原審及本院辯稱：「我承認有拿這二百四十萬元（我
    實際只拿到一百多萬元），但被告乙○○、丁○○都有欠我錢，還拿我的票去向
    庚○○質押，事實上有扣掉一些頭期款，都還給被告丙○○等人，我實際上只有
    拿到一百多萬元。」、「當初向庚○○借錢是用我的票，我借錢的時候，房地已
    經登記在戊○○的名下而且沒有設定負擔，我拿到本件房地的資料是丁○○拿給
    我的，丁○○有欠我錢，他跟我說的條件是我開票向庚○○借，借來的錢可以先
    還我」、「權狀是由乙○○向我拿去交給庚○○的。我向丁○○拿資料的時候，
    是之前他們要我去辦理民間貸款的，因為他們有用我的票去借錢。我現在已經自
    台北銀行離職了。我不認識戊○○。二百四十萬元裡面其中第一次二百萬元是由
    庚○○交給乙○○，乙○○再交給我的。第二次的四十萬元是由庚○○直接交給
    我的。我並沒有參與過戶，因為我只有看到戊○○的權狀，我去借錢的時候，丁○○、丙○○、乙○○他們都知道，因為丁○○、乙○○他們都有向我借錢。我
    在要借錢的前一天有見過戊○○；我們向庚○○借錢的時候，乙○○、戊○○及
    我都有在場」云云。
二、惟查 ：
(一)被告丁○○如何因任職於上開南北房屋仲介公司，於八十三年三月間因曾介紹辛○○向萬泰銀行購買上開系爭房地，知悉告訴人辛○○委託其母壬○○○欲再轉
    售上開房地，被告丁○○出面承攬仲介上開房地之買賣事宜，被告丁○○如何向
    壬○○○稱仲介被告乙○○與丙○○以高額之價格四百一十萬元前來購買，並由
    被告丙○○代為出面於民國（下同）九十年四月十六日，與壬○○○簽訂上開房
    地之買賣契約，並約定頭期款三十萬元，由被告乙○○與丙○○各拿出十五萬元
    先行支付，餘款則辦理房貸後於三十個工作天內支付，並委託案外人甲○○代書
    辦理上開房地之所有權移轉登記與丙○○之事宜，而將辦理所有權移轉登記所需
    之文件及相關證明交予代書甲○○，嗣辦理所有權移轉登記向銀行貸款事宜即因
    丙○○債信欠佳，而遲遲未能辦理，被告丁○○、乙○○、丙○○於九十年五月
    間，經由真實姓名年籍不詳自稱「李進雄」之成年者介紹，認識戊○○，因戊○○無不良之債信，及如何以戊○○作俗稱之「人頭」，由戊○○出面以假買賣之
    方式過戶上開房地，被告丁○○並隨即向證人壬○○○稱業已找到可以登記的買
    主戊○○，且有銀行願意承貸，經壬○○○同意後，被告乙○○等人即帶戊○○
    至代書甲○○處，由戊○○將身分證等資料交與不知情之代書甲○○，由代書甲○○在過戶資料填上買主為戊○○，並於六月二十日向台南市稅捐稽徵處辦理土
    地增值稅等事宜，然所謂三百八十萬之貸款額度因太高，始終無法貸出得逞，被
    告丁○○等人再介紹其認識之不知情代書癸○○辦理移轉登記及貸款事宜，經謝
    洪清同意後，甲○○乃於九十年七月九日，在南北房屋仲介公司，將移轉登記資
    料交還壬○○○再轉交予代書癸○○，事隔二日，被告丁○○向癸○○稱前開移
    轉登記資料有漏蓋印鑑之處需補蓋，經癸○○檢查後，發現辛○○漏蓋一個印文
    ，代書癸○○即託人將前開移轉所有權之資料悉數交由被告丁○○取回後，被告
    丁○○立刻持請不知情之壬○○○補蓋印文後，旋於同年七月十三日至臺南地政
    事務所辦理上開房、地之所有權移轉登記予戊○○，於辦妥上開移轉登記後，被
    告丁○○隨即將辦妥之文件交給被告己○○，被告己○○及戊○○出面於同年七
    月十九日持上開文件向不知情之證人庚○○辦理二百四十萬元抵押權設定事宜，
    經庚○○審核沒問題後，即被告以己○○、戊○○為債務人，以已登記為戊○○
    所有之上開房地，設定最高限額抵押擔保予庚○○，於同年七月二十日辦畢後即
    向案外人即證人庚○○借款二百四十萬元，並由庚○○分二百萬與四十萬元二次
    在台南市第三信用合作社西門分社交予被告己○○、戊○○、乙○○等人，被告
    己○○等人得款後，將其中部份款項供抵償被告乙○○與被告丁○○等積欠之債
    務、並交給被告丙○○三十萬元作償還其購屋訂金外，其餘由被告己○○、乙○○朋分花用。嗣因壬○○○久候上開房、地之買賣事宜而未得音訊，經委由甲○○代書查詢後始發現上開房地已移轉登記予戊○○，並設定二百四十萬元之抵押
    權等情，業据被告丁○○、乙○○、己○○、丙○○分別於偵查、原審及本院所
    供認（見第八八五號他卷第廿八頁、第五八六六號偵卷第廿五、廿六、廿七、五
    三、五四、二０九頁、第一一一二八號偵卷第十九、三三、三四、三七、五二、
    五三頁、原審卷第二八、六九、七十、七一、一六七頁、本院卷第六四、六五、
    八六、一一六、一一七、一一八頁），核與告訴人辛○○指訴、證人壬○○○證
    述之情節大相合，並經證人甲○○、癸○○、庚○○等人於偵查及原審供證可稽
    （見八八五號偵查卷第二頁、廿八頁、廿九頁、第五八六六號偵卷第十四、四０
    、四二、五七、五八、一二二、一二三、一三六至一三九頁、一八四、一八五頁
    、第一一一二八號偵卷第三一頁、原審卷第九四、九五、一四七頁），復有不動
    產買賣契約書一份、土地登記簿謄本一份、建物登記簿謄本二份、上開借款之證
    明書（契約）、臺南市台南地政事務所九十一年八月十七日臺南地所登字第○九
    一○○一一三二七之○號函附之上開房地歷次移轉所有權及設定抵押權之資料在
    卷可稽（見第五八六六號偵卷第六九頁至一一二頁）、系爭房地於九十年六月廿
    日辦理土地增值稅後，於同年七月十三日申請過戶之證件二份可按（見本院卷第
    三九至四三頁、第一二五至一三六頁）。
(二)證人癸○○於偵查及原審證述：九十年七月九日在南北仲介房屋公司，丁○○、
    代書甲○○、壬○○○均在現場，代書甲○○將過戶文件交給伊，同年七月十一
    日丁○○說有一個印章未蓋到，伊就把資料託鐘明哲交由丁○○取回等語（見八
    八五號偵查卷第廿九頁、第五八六六號偵卷第四二頁、原審卷第一四七頁）；於
    本院亦證述：該文件在伊手上只有二天而已。丁○○是伊以前公司的同事介紹的
    ，因為他們之前的案子資料都已經做好了，這些資料文件是壬○○○在南北仲介
    公司經丁○○交給我的。我是接手之後才知道是要辦理這個抵押貸款，過了二天
    後因為丁○○打電話來問，伊才發現少了壹個辛○○的印章，後來經過介紹的同
    事將文件拿給丁○○等語（見本院卷第一八三頁）。
(三)證人甲○○於偵查、原審及本院證述：當初是丁○○介紹丙○○來辦理系爭房地
    過戶之事宜，是壬○○○來找伊，買方是乙○○、丙○○他們有拿出三十萬元到
    伊那裡簽約，後來送件的時候發現丙○○的資料的信用有問題，且貸款額度太高
    無法辦理，後來經過壬○○○的同意，延後移轉登記手續的日期，那時候丙○○
    他們就積極要找壹個出來作為登記的名義人以便辦理移轉登記，這部分有經過壬○○○的同意。然後貸款在我代理的期間內無法順利貸出，我在九十年七月間有
    通知他們雙方，表示貸款可能無法順利進行，將文件交給壬○○○，當時代書癸○○、丁○○均有在埸，就結束代理關係，買受人戊○○的買賣契約書這部分是
    我寫的，買賣雙方提供買賣的名單後我們會先做起來。戊○○本人是去過我一次
    ，但那時候是他拿身分證過去登記資料。大約是簽約後三個星期。伊記得應該是
    丙○○確定不能貸款的時候，大約是五月底，伊只記得是他們丙○○或乙○○其
    中壹個人通知我改為戊○○，當時壬○○○表示只要他們能夠完成買賣，不管他
    們用何人的名義等語（見第五八六六號偵卷第四０頁、本院卷第一八０至一八二
    頁）。
(四)證人戊○○於偵查、原審中證述：「李進雄」介紹台南朋友丁○○及乙○○說房
    子登記在我的名下，以便辦理車子貸款的事，己○○見過二次，一次是房子過戶
    時，伊與丁○○、乙○○、己○○一起去銀行，填寫過戶的資料，另一次是過了
    幾天，乙○○打電話給伊，說有一塊地已到期要一保人，在台南市的台北銀行，
    李進雄說要先有不動產才好辦伊買車之事，李進雄要伊自己買房子，但伊籌不出
    錢來，後來李進雄帶伊去找乙○○，李進雄、乙○○、和我在泡沬紅茶店談買房
    子事，談到一半之時，丁○○、己○○才進來的，李進雄說房子是乙○○的，乙○○有說房子要賣伊，但過戶給伊名下，伊也沒付錢，伊只有交出印章及身分證
    而已等語（見五八六六號偵卷第四三頁、一八四頁反面、原審卷第一三八至一四
    二頁）。
(五)證人壬○○○於偵查中證稱：是丁○○介紹乙○○、丙○○向伊買的，丁○○說
    要幫他們辦理貸款，因丙○○信用有問題，嗣由石代書轉給謝代書辦，謝代書說
    要四十天才辦得出來，伊說沒關係，但伊有說錢進來才可移轉所有權，之後就沒
    有消息，期間丁○○有拿文件給伊補蓋印章（見五八六六號偵卷第一二四、一二
    五頁、一一一二八號偵卷第三六頁）。
(六)被告丙○○於偵查及原審供述：是丁○○介紹乙○○與伊買的，但伊資金不夠，
    且債信不良，乙○○有向伊提起，所以伊有同意用戊○○名字過戶貸款等語（見
    五八六六號偵卷第四一頁、一一一二八號偵卷第五二頁、原審卷第七一頁）。
(七)被告乙○○於偵查及原審供述：當初是丁○○介紹丙○○與伊買的，因伊的信用
    不好，後來在泡沬紅茶店認識李進雄，與丁○○一起透過李進雄找到戊○○，伊
    知道要過戶給戊○○，戊○○是伊經由李進雄介紹的，因他信用良好，我們借用
    戊○○的名字辦過戶，李進雄把戊○○的身分證影印本交給伊，伊再交給丁○○
    ，並請丁○○去辦理過戶給戊○○及貸款之事，伊有問丁○○過戶給戊○○之事
    ，丁○○說戊○○亦沒錢，要等辦貸款後才能拿到錢，伊有同意用戊○○名字過
    戶，伊有欠己○○錢等語（見五八六六號偵卷第二０九頁，一一一二二八號偵卷
    第十九頁、三四頁、五二反面、原審卷第七一頁）。
(八)被告丁○○於偵查及原審亦另供述：伊辦完過戶後，己○○打電話問伊辦理過戶
    的情形，辦好之後資料就交給己○○，嗣後伊問己○○才知道已設定抵押，己○○說他有急用，並說會幫我們塗銷，後伊問己○○辦理情形，他說額度太高，文
    件交給己○○，乙○○知道且有同意，是乙○○、丙○○找戊○○出來，乙○○
    叫伊去辦理過戶的，伊有拿去給壬○○○補蓋印章等語（見一一一二二八號偵卷
    第三二、三三、三五頁、原審卷第七十頁）。
(九)被告己○○於原審及本院對於被告丁○○有向其借錢之事，業据其提出被告丁○○背書之支票、被告己○○簽發並由被告丁○○背書之支票六張可按（見本院卷
    第九三至九九頁），被告乙○○對於積欠被告己○○金錢之事，業於原審所自承
    （見原審卷第七０頁），而貸得款項，第一次之二百萬元，五十萬元交給乙○○
    ，清償被告丁○○及乙○○向被告己○○所借的七十萬元，餘八十萬元及第二次
    之四十萬元，由被告己○○取去等情，業据被告己○○於本院再度供陳在卷（見
    本院卷一一八頁）。
(十)證人庚○○於偵查及原審供證：是己○○、戊○○一起拿權狀來借錢，伊看證件
    沒問題，就借給他們，先給二百萬元，過了一、二天再給四十萬元，己○○說是
    戊○○要借的，借後只繳了一次利息，是戊○○來繳的，給錢時是己○○、戊○○及另一位來的，伊錢交給戊○○等語，並提出抵押權設定契約書、特約事項及
    給付借款證明書為證（以上見五八六六號偵卷第一二二、一二三、一三六至一三
    九頁、一一一二二八號偵卷第三一頁、原審卷第九四、九五頁）。
三、綜合以觀，足見丁○○等人自始即無購買上開房地之意，係以假藉向被害人購屋
    之手段，再設定抵押以達詐欺取財之目的，過程中亦確有以不實移轉登記給「人
    頭」戊○○後，使地政事務所承辦移轉登記業務之公務員登載前揭不實事項於公
    文書上，隨即行使上開不實之文書，持向庚○○設定抵押，借款二百四十萬元後
    予以花用，自足生損害於辛○○及地政機關管理不動產登記之正確性，且其等確
    有詐欺與行使使公務員登載不實文書之共同犯意之聯絡及行為分擔，且於事後又
    有分贓行為，其犯行明確。所辯顯係卸責之詞，不足採信。
四、核被告等所為，係犯刑法第三百三十九條第一項之詐欺取財罪。其等明知戊○○
    並無購買之意，卻移轉登記給「人頭」戊○○，明知不實之事項，而使地政事務
    所之公務員登載於登記簿上，嗣後並行使之，足生損害於辛○○及地政機關管理
    不動產登記之正確性，係犯刑法第二百十六條、第二百十四條之行使公務員登載
    不實罪。被告等四人就上開犯行與戊○○、年籍姓名不詳之成年人「李進雄」間
    ，有犯意聯絡及行為分擔，均應論以共同正犯。其使公務員登載不實及持以行使
    其登載不實之低度行為，為行使之高度行為所吸收，不另論罪。其等所犯上開詐
    欺、行使使公務員登載不實等二罪間，有方法結果之牽連關係，為牽連犯，應從
    一重之詐欺罪處斷。公訴人認被告等係犯詐欺得利罪，尚有未洽，起訴法條應予
    變更，又公訴人對於被告等人行使使公務員登載不實罪部分，雖漏引該法條，惟
    起訴之事實已有論及，應認為已經起訴，本院自得審判，併此明。
五、原審予以論罪科刑，固非無見，惟查被告等人並無在辦理過戶之文件，即臺南市
    臺南地政事務所之「土地登記申請書」與「土地、建築改良物買賣所有權移轉契
    約書」二份上，偽造被害人辛○○之印文，業据證人壬○○○、甲○○分別於偵
    查及本院供證可按，如前所述，且公訴人起訴之事實亦為相同之認定，即並未論
    及被告等人有偽造及行使上開私文書之犯行，原審未予詳查，遽認為被告等人亦
    有偽造及行使上開私文書之犯行，自有未合，且事實內已認定被告等四人與戊○○、年籍姓名不詳之成年人「李進雄」間，有犯意聯絡及行為分擔，卻未予理由
    內說明，亦有理由不備之違法，被告等上訴意旨，均否認犯罪，指摘原判決不當
    ，雖非可取，惟原判決既有上開可議之處，自屬無可維持，應由本院撤銷改判。
    爰審酌被告丁○○從事不動產仲介業務，且熟知土地代書業務，竟心術不正，意
    圖不法，邀集另被告乙○○、丙○○等人，共同詐財，為本件之首謀，被告己○○因被告乙○○、丁○○等積欠其債務，索債情急而共同犯罪，尚可寬諒，與其
    等犯罪之動機、目的、手段、所生危害、與被害人關係等一切情狀，各量處如主
    文第二項所示之刑。
據上論斷，應依刑事訴訟法第三百六十九條第一項前段，第三百六十四條，第二百九
十九條第一項前段、第三百條，刑法第二十八條，第二百十六條、，第二百十四條，
第三百三十九條第一項，第五十五條，罰金罰鍰提高標準條例第一條前段，判決如主
文。
本案經檢察官劉欽銘到庭執行職務。
中    華    民    國      九十三      年      五     月      三十一     日
                                  臺灣高等法院臺南分院刑事第一庭
                                      審判長法官  黃  崑  宗
                                            法官  李  文  福
                                            法官  田  平  安
右正本證明與原本無異。
不得上訴。
                                      法院書記官  劉  岳  文
中    華    民    國      九十三      年      五     月     三十一      日
附錄：本判決論罪科
刑法第二百十六條：行使第二百十條至第二百十五條之文書者，依偽造、變造文書或
                  登載不實事項或使登載不實事項之規定處斷。
刑法第三百三十九條第一項：意圖為自己或第三人不法之所有，以詐術使人將本人或
                          第三人之物交付者，處五年以下有期徒刑、拘役或科或
                          併科一千元以下罰金。
